【裁判字號】    99,刑智上訴,25
【裁判日期】    990902
【裁判案由】    偽造文書等
【裁判全文】
智慧財產法院刑事裁定
                                  99年度刑智上訴字第25號
公  訴  人  臺灣臺北地方法院檢察署檢察官
上  訴  人
即  被  告  甲○○
選任辯護人  林穆弘 律師
上列上訴人即被告因偽造私文書等案件，不服臺灣臺北地方法院
98年度訴字第376 號、第974 號，中華民國98年11月27日第一審
判決（起訴案號：臺灣臺北地方法院檢察署97年度偵字第26241
號），提起上訴，本院裁定如下：
    主  文
本件移送臺灣高等法院。
    理  由
一、公訴意旨略以：
  (一)甲○○係台灣日化股份有限公司（下稱台灣日化公司）總經
    理，掌管台灣日化公司之輸入及銷售「CANALS根管填充材（
    組）」（下稱CANALS）業務。甲○○明知「CANALS根管填充
    材（組）」為牙科根管治療所用填充材，係屬醫療器材分類
    「牙科裝置」中「F.3820根管充填樹脂」類項，依藥事法規
    定，其製造或輸入應向行政院衛生署申請查驗登記並繳納費
    用，經核准發給醫療器材許可證後，始得輸入或販賣，竟於
    民國94年11月14日行政院衛生署無法准予CANALS登記後，仍
    分別於民國94年11月26日及同年12月6 日，以台灣日化公司
    名義自日本進口CANALS組3000盒及CANALS粉6651瓶。又甲○
    ○明知於94年11月26日及同年12月6 日所進口之上揭CANALS
    未經取得查驗登記，竟仍於如附表所示之時間，販賣如附表
    所示之CANALS予友恭實業有限公司（下稱友恭公司），復授
    權友恭公司經銷予各地牙科器材販賣業者，進而轉售予各大
    牙科診所。
  (二)李健傑自94年8 月18日起至97年6 月16日止擔任友恭公司之
    負責人，而友恭公司獲得台灣日化公司授權，自94年5月1日
    起至99年5 月1 日止在臺灣地區經銷CANALS。李健傑與甲○
    ○均明知CANALS屬醫療器材，應依藥事法之規定向行政院衛
    生署申請查驗登記並繳納費用，俟行政院衛生署核准發給醫
    療器材許可證後，始得製造及販賣，亦明知「CANALS」商標
    圖樣，係日商昭和藥品化工股份有限公司（下稱日商昭和公
    司）向經濟部智慧財產局申請註冊核准，取得商標專用權（
    商標註冊號為00000000號，商標專用期限至民國99年12月15
    日），現仍在商標專用期間內，未經上開商標權人之同意，
    不得於同一商品使用相同之註冊商標圖樣，李健傑及甲○○
    竟仍共同意圖為自己不法之所有及基於違反藥事法、商標法
    及行使偽造準私文書之犯意聯絡，由李健傑於96年間某日起
    ，未經申請查驗登記並取得許可證，即以自行購入之原物料
    ，擅自製造CANALS之根管填充粉末及液體，並由甲○○介紹
    不知情之宏華印刷事業有限公司（下稱宏華公司）用以印製
    外包裝盒及瓶身與封口貼紙，並於該等外包裝盒及貼紙上冒
    用昭和公司名義及昭和公司享有商標專用權之「CANALS」商
    標；李健傑復將該等冒用昭和公司名義及仿冒「CANALS」商
    標之外包裝盒及瓶身與封口貼紙，指示不知情之友恭公司員
    工林淑萍等，在友恭公司上址辦公處所內，使用於其自行製
    作之CANALS瓶身完成包裝，復由李健傑以友恭公司名義販售
    予不知情之牙材中盤商，而行使偽造準私文書，足生損害於
    昭和公司，並致上開牙材中盤商陷於錯誤，誤認係昭和公司
    製造之真品而復為販賣。
  (三)嗣臺北市政府衛生局接獲民眾檢舉後移送本署偵辦，經臺灣
    臺北地方法院檢察署於97年9月12日前往台灣日化公司、友
    恭公司、宏華公司及甲○○與李健傑住所執行搜索，自友恭
    公司扣得CANALS瓶身貼紙、自宏華公司扣得CANALS外包裝盒
    、瓶身貼紙及有「SHOWA」字樣之封口貼紙等物，而查悉上
    情。
  (四)因認犯罪事實(一)部分：核被告甲○○所為，係違反藥事法第
    84條第1 項、第2 項之罪嫌。被告甲○○前後2 次未經取得
    查驗登記即行輸入CANALS，並於如附表編號1 、2 所示時間
    販售該等CANALS（上揭犯行均在95年7 月1 日前為之），均
    時間緊接，所犯構成要件相同，顯係基於概括犯意所為，請
    各別依修正前刑法第56條連續犯規定，論以一罪，並加重其
    刑；又被告甲○○此等連續輸入及販賣之犯行，有方法結果
    之牽連犯關係，請依修正前刑法第55條後段，從情節較重之
    藥事法第84條第2 項處斷；再此行為與如附表編號3 至7 所
    示、被告甲○○於95年7 月1 日以後之各次販賣行為，犯意
    各別，行為互殊，請予分論併罰。被告李健傑則應依同法第
    87條之規定，科以罰金。犯罪事實(二)部分：被告李健傑及被
    告甲○○所為一販賣仿製CANALS之行為，同時涉犯藥事法第
    84條第2 項、商標法第82條、刑法第216 條、第220 條、第
    210 條行使偽造準私文書及第339 條第1 項詐欺罪嫌，為一
    行為觸犯數罪名之想像競合犯，請從一重處斷，又此部分與
    藥事法第84條第1項 之未經核准擅自製造醫療器材、商標法
    第81條第1 款未經商標權人同意於同一商品使用相同註冊商
    標罪嫌間，犯意各別、行為互殊，請予分論併罰；被告友恭
    公司則應依藥事法第87條之規定，科以罰金等語。（被告李
    健傑不服原審判決，提起上訴，之後於99年2 月26日具狀撤
    回上訴而告確定；被告台灣日化公司、友恭公司對原審判決
    未據上訴而告確定，另臺灣臺北地方法院檢察署98年度偵字
    第42 30 號追加起訴被告陳春月，經原審判決無罪，檢察官
    未上訴而告確定，附此敘明）。
二、按不服地方法院關於第23條案件依通常、簡式審判或協商程
    序所為之第一審裁判而上訴或抗告者，除少年刑事案件外，
    應向管轄之智慧財產法院為之。與第23條案件有刑事訴訟法
    第7條第1款所定相牽連關係之其他刑事案件，經地方法院合
    併裁判，並合併上訴或抗告者，亦同。但其他刑事案件係較
    重之罪，且案情確係繁雜者，智慧財產法院得裁定合併移送
    該管高等法院審判。智慧財產案件審理法第25條第1項、第2
    項定有明文。
三、經查，本件公訴人起訴被告甲○○涉犯偽造文書等罪嫌，並
    經原審法院判處被告甲○○就犯罪事實(一)部分，附表編號1
    、2所示時間販售CANALS之犯行，時間緊接，所犯係構成要
    件相同之罪，顯係基於概括犯意為之，應依修正前刑法第56
    條之規定，論以連續犯，並加重其刑；被告甲○○於附表編
    號1、2所示時間所犯之明知為未經核准輸入之醫療器材而販
    賣罪，與前開未經核准擅自輸入醫療器材罪間，有方法、目
    的之牽連關係，應依修正前刑法第55條規定，論以較重之藥
    事法第84條第2項之明知為未經核准輸入之醫療器材而販賣
    罪；被告甲○○前揭之罪與其於附表編號3至7所示時間所犯
    藥事法第84條第2項之明知為未經核准輸入之醫療器材而販
    賣各罪，均犯意各別，6罪應分論併罰之。就犯罪事實(二)部
    分，被告甲○○所犯藥事法第86條第1項之共同冒用他人藥
    物標籤及同法第84條第2項之共同未經核准擅自製造醫療器
    材2 罪，犯意各別，罪名互殊，應分論併罰，有起訴書及判
    決書在卷可憑，是被告甲○○有一人犯數罪之情形，且被告
    所涉犯之藥事法第84條第1項之罪之法定刑度為3年以下有期
    徒刑，得併科新臺幣10萬元以下罰金，所涉犯之商標法82條
    之罪之法定刑度為1年以下有期徒刑、拘役或科或併科新臺
    幣5萬元以下罰金，二者法定刑比較之結果，以藥事法第84
    條第1項之犯行為重。且本件被告抗辯對於2007年「艾德有
    限公司進貨／銷售表」上括弧內之數字表示分裝成組之數字
    ，並不知情，聲請傳喚證人林金聲、廖婉玉，以證明其未與
    同案被告李健傑合謀；又聲請傳喚證人河崎健治、白田（Et
    suko Shirota）、趙佩怡，以證明其未與同案被告李健傑共
    犯犯罪事實(二)部分；並聲請函調行政院衛生署食品藥物管理
    局檢送台灣日化公司歷次申請「CANALS根管填充材（組）」
    查驗登記之全部卷宗，以明被告甲○○有無涉犯藥事法第84
    條之故意；再聲請函查案外人宏華公司提出自96年3 月1 日
    起至97年9 月30日止，宏華公司與台灣日化公司間之交易記
    錄，以明被告甲○○是否有使證人蔡武松銷毀友恭公司所委
    印商品之動機與行為，是否有與同案被告李健傑有合謀之不
    法行為等情，案情確係繁雜，非經長久之時日，不能終結其
    審判。揆諸前揭規定，爰將本件移送臺灣高等法院審理。
四、依智慧財產案件審理法第25條第2項但書，裁定如主文。
中    華    民    國    99    年    9     月     2    日
                  智慧財產法院第二庭
                              審判長法  官  陳忠行
                                    法  官  熊誦梅
                                    法  官  曾啟謀
以上正本證明與原本無異。
如不服本裁定，應於裁定送達後5 日內向本院提出抗告狀。
中    華    民    國    99    年    9     月     2    日
                                    書記官  王月伶
附表：
 ┌──┬──────┬──────┬──────────┬───────┐
 │編號│  請款日期  │  發票日期  │   貨  物  名  稱   │    數  量    │
 ├──┼──────┼──────┼──────────┼───────┤
 │1   │94年11月22日│94年12月 1日│   canals powder    │    2251 瓶   │
 ├──┼──────┼──────┼──────────┼───────┤
 │2   │95年 4月 3日│95年 4月 3日│   canals set       │    1500 組   │
 ├──┼──────┼──────┼──────────┼───────┤
 │3   │95年 9月22日│95年 9月29日│   canals set       │     900 組   │
 ├──┼──────┼──────┼──────────┼───────┤
 │4   │95年11月 1日│95年11月 1日│   canals powder    │    1200 瓶   │
 ├──┼──────┼──────┼──────────┼───────┤
 │5   │96年 1月31日│96年 3月 1日│   canals set       │     600 組   │
 ├──┼──────┼──────┼──────────┼───────┤
 │6   │96年 5月21日│96年 5月25日│   canals powder    │    1600 瓶   │
 ├──┼──────┼──────┼──────────┼───────┤
 │7   │96年 7月23日│96年 7月30日│   canals powder    │    1600 瓶   │
 └──┴──────┴──────┴──────────┴───────┘


司法院資訊處製作；財團法人民間司法改革基金會備份。
